【裁判字號】    97,上訴,2732
【裁判日期】    971125
【裁判案由】    毒品危害防制條例
【裁判全文】
臺灣高等法院臺中分院刑事判決        97年度上訴字第2732號
上  訴  人
即  被  告  乙○○
                    號（現另案於臺灣臺中監獄執行中）
上列上訴人因毒品危害防制條例案件，不服臺灣臺中地方法院97
年度訴字第3540號中華民國97年9月30日第一審判決（起訴案號
：臺灣臺中地方法院檢察署97年度毒偵字第2783號），提起上訴
，本院判決如下：
    主    文
上訴駁回。
    犯罪事實
一、乙○○素行不佳，前曾於民國（下同）95年間，因犯詐欺罪
    經臺灣臺中地方法院判處有期徒刑3月確定，甫於95年7月18
    日執行完畢。又曾因施用毒品案件，經臺灣臺中地方法院裁
    定送觀察勒戒後，認無繼續施用毒品之傾向，於96年9月12
    日執行完畢釋放。猶不知悔改，於上開觀察勒戒執行完畢釋
    放後5年內，復基於施用第一級毒品之犯意，於97年5月9日
    18時許，在臺中市○○區○○路7之3號之1其居住處，施用
    第一級毒品海洛因1次。又另行起意，基於施用第二級毒品
    之犯意，於97年5月9日18時5分許，在其上開居住處，施用
    第二級毒品甲基安非他命1次。嗣因乙○○另案遭通緝而為
    警於97年5月10日下午10時30分許，在其上開居住處查獲，
    並扣得其所有之第一級毒品海洛因1包（淨重0.0313公克、
    驗餘淨重0.0273公克）、供其施用第一級毒品海洛因所用之
    注射針筒1支、斜口塑膠鏟管5支、夾鏈袋1包、供其施用第
    二級毒品甲基安非他命所用之橘色塑膠管2支及供其施用第
    一級毒品海洛因與第二級毒品甲基安非他命所用之電子磅秤
    1台等物。
二、案經臺中縣警察局豐原分局報告臺灣臺中地方法院檢察署檢
    察官偵查起訴。
    理    由
一、訊據上訴人即被告（下稱被告）乙○○對於上開犯罪事實供
    認不諱（見本院卷第27頁），並有扣案之上開第一級毒品海
    洛因1包、供其施用第一級毒品海洛因所用之注射針筒1支、
    斜口塑膠鏟管5支、夾鏈袋1包、供其施用第二級毒品甲基安
    非他命所用之橘色塑膠管2支及供其施用第一級毒品海洛因
    與第二級毒品甲基安非他命所用之電子磅秤1台等物足稽。
    而扣案之上開海洛因1包經鑑定結果確檢出海洛因成分，亦
    有行政院衛生署草屯療養院鑑定書1份附卷可按（見原審卷
    第18頁）。又被告為警查獲時所採集之尿液經檢驗結果，確
    檢出嗎啡及甲基安非他命陽性反應，亦有中山大學附設醫院
    檢驗科藥物檢測中心出具之尿液檢驗報告1紙在卷足憑。足
    見被告之上開自白與事實相符，堪足採信，是罪證明確，其
    犯行堪以認定。另被告前曾因施用毒品案件，經臺灣臺中地
    方法院裁定送觀察勒戒後，認無繼續施用毒品之傾向，於96
    年9月12日執行完畢釋放，亦有臺灣高等法院被告前案紀錄
    表足按，其於5年之內再犯本件施用第一、二級毒品之罪，
    自應依法追訴審判。
二、按被告以外之人於審判外之陳述，雖不符刑事訴訟法第159
    條之1至第159條之4之規定，而經當事人於審判程序同意作
    為證據，法院審酌該言詞陳述或書面陳述作成時之情況，認
    為適當者，亦得為證據。當事人、代理人或辯護人於法院調
    查證據時，知有第159條第1項不得為證據之情形，而未於言
    詞辯論終結前聲明異議者，視為有前項之同意，刑事訴訟法
    第159條之5第1項、第2項定有明文。立法意旨在於傳聞證據
    未經當事人之反對詰問予以核實，原則上先予排除，惟若當
    事人已放棄詰問或未聲明異議，基於證據資料愈豐富，愈有
    助於真實發現之理念，且強化言詞辯論主義，法院自可承認
    該傳聞證據例外擁有證據能力。查本件被告對於上開非供述
    證據之證據能力，並未於言詞辯論終結前聲明異議，依刑事
    訴訟法第159條之5第2項之規定，視為同意作為證據，且本
    院審酌上開非供述證據係公務員職務上製作之紀錄文書、證
    明文書或係從事業務之人於業務上製作之紀錄文書、證明文
    書，與其責任、信譽攸關，若有錯誤、虛偽，該公務員或從
    事業務之人可能因此擔負刑事及行政責任，且該等文書經常
    處於可能受公開檢查之狀態，其正確性及真實之保障極高，
    核無顯有不可信之情況，是本院認該書面陳述適當，依刑事
    訴訟法第159條之5第1項之規定，自得為證據。
三、核被告所為，係犯毒品危害防制條例第10條第1項之施用第
    一級毒品罪及同條第2項之施用第二級毒品罪。其施用前後
    之持有第一級毒品海洛因及第二級毒品甲基安非他命行為，
    已分別為各該施用之高度行為所吸收，均不另論罪。至其所
    犯之上開2罪間，犯意各別，行為互殊，應分論併罰。又被
    告前於95年間，因犯詐欺罪經臺灣臺中地方法院判處有期徒
    刑3月確定，甫於95年7月18日執行完畢，有台灣高等法院被
    告前案紀錄表足稽，其於受有期徒刑執行完畢後，5年內故
    意再犯本件有期徒刑以上之罪，為累犯，應依刑法第47條第
    1項之規定加重其刑。原審調查後，適用毒品危害防制條例
    第10條第1項、第2項、第18條第1項前段、刑法第11條前段
    （原判決漏引前段）、第47條第1項、第51條第5款、第38條
    第1項第2款，並審酌被告前曾因施用毒品經送觀察、勒戒，
    仍未知警惕，又再犯本案之罪，足見其雖經觀察、勒戒之治
    療程序，仍未徹底戒除惡習遠離毒害，顯未能善體國家設置
    觀察、勒戒及戒治機構，協助毒品施用者戒除毒害之良法美
    意，惟其犯後坦承犯行、態度尚佳，及施用毒品本質上係戕
    害自身健康之行為，尚未嚴重破壞社會秩序或侵害他人權益
    ，暨其犯罪之動機、目的、所生危害等一切情狀，分別量處
    被告施用第一級毒品部分有期徒刑10月，施用第二級毒品部
    分有期徒刑5月，並定其應執行刑為有期徒刑1年1月，以示
    懲儆。又扣案之上開海洛因1包係查獲之第一級毒品，應依
    毒品危害防制條例第18條第1項前段之規定宣告沒收銷燬之
    。包裝海洛因所用之塑膠空袋1只、注射針筒1支、斜口塑膠
    鏟管5支、夾鏈袋1包及電子磅秤1台等物係供被告施用第一
    級毒品海洛因所用之物；橘色塑膠管2支及電子磅秤1台等物
    則係供被告施用第二級毒品甲基安非他命所用之物，且均屬
    被告所有，業據被告於警詢時陳明在卷，並均依刑法第38條
    第1項第2款之規定宣告沒收。另說明扣案之第一級毒品海洛
    因鑑驗用罄部分，既因鑑驗而不復存在，故不為沒收銷燬之
    諭知云云，認事用法核無違誤，量刑亦妥適。被告上訴意旨
    指摘原判決量刑過重，並無理由，應予駁回。
四、據上論結，應依刑事訴訟法第368條，判決如主文。
本案經檢察官甲○○到庭執行職務。
中    華    民    國    97    年    11    月    25    日
            刑事第八庭  審判長法  官  羅  得  村
                              法  官  吳  進  發
                              法  官  劉  榮  服
以上正本證明與原本無異。
除施用第一級毒品部分得上訴外，餘不得上訴。
如不服本判決應於收受送達後十日內向本院提出上訴書狀，其未
敘述上訴理由者，並得於提起上訴後十日內向本院補提理由書（
均須按他造當事人之人數附繕本）「切勿逕送上級法院」。
                              書記官  周  巧  屏
中    華    民    國    97    年    11    月    25    日
附錄論罪法條：
毒品危害防制條例第10條：
施用第一級毒品者，處6月以上5年以下有期徒刑。
施用第二級毒品者，處3年以下有期徒刑。


司法院資訊處製作；財團法人民間司法改革基金會備份。
